【裁判字號】    92,訴,1008
【裁判日期】    920828
【裁判案由】    毒品危害防制條例
【裁判全文】
臺灣高雄地方法院刑事判決                        九十二年度訴字第一八號
    公  訴  人  臺灣高雄地方法院檢察署檢察官
    被      告  甲○○
右列被告因違反毒品危害防制條例案件，經檢察官提起公訴（九十二年度毒偵字第八
五六號），及移請併案（九十二年度毒偵字第三四一五號），本院判決如左：
    主  文
甲○○連續施用第一級毒品，累犯，處有期徒刑拾月。
    事  實
一、甲○○前曾犯有違反麻醉藥品管理條例案件，並於民國八十二年間因違反肅清煙
    毒條例等案件，分別經法院判處有期徒刑三年五月及三年三月確定在案，於八十
    二年十月二十九日入監執行，業於八十九年三月十六日假釋執行完畢，並曾於九
    十年間因施用第一級毒品海洛因案件，經本院於九十年五月七日，以九十年度毒
    聲字第二八三五號裁定送觀察勒戒後，認有繼續施用毒品傾向，經本院於九十年
    五月二十八日，以九十年度毒聲字第三三二一號裁定施以強制戒治，業由臺灣高
    雄地方法院檢察署檢察官於九十一年六月十一日以九十一年度戒毒偵字第五三一
    號不起訴處分確定。詎仍不知悔改，於前開不起訴處分確定後五年內，再基於施
    用第一級毒品海洛因之概括犯意，先於九十一年十月二十八日中午十二時許，在
    其位於高雄縣路竹鄉○○村○○路六二一巷四四號之住處內，以海洛因滲水並經
    由注射針筒注射方式，施用第一級毒品海洛因，旋於當日下午三時五十五分許，
    為警持檢察官核發之強制採驗尿液許可書，強制於高雄縣警察局岡山分局採集尿
    液後，復承上開施用毒品之犯意，在其上開住處，每隔一星期左右，直至九十二
    年四月二十二日晚間八時許止，同以上開方法，連續施用第一級毒品海洛因多次
    。嗣於九十二年四月二十三日下午一時許，為警在高雄市楠梓區○○○路一七七
    四巷口，為警通緝查獲，並經警對其採尿送驗後，始悉上情。
二、案經高雄縣政府警察局湖內分局報告臺灣高雄地方法院檢察署檢察官偵查起訴及
    移送併辦。
    理  由
一、右揭被告甲○○前於九十年間因施用第一級毒品海洛因案件，經本院裁定施以強
    制戒治期滿，經不起訴處分確定後，復於九十一年十月二十八日中午十二時許，
    在其住處施用第一級毒品海洛因，經警強制採尿送驗返回後，又於上開住處，每
    隔一星期左右，直至九十二年四月二十二日晚間八時許止，連續施用第一級毒品
    海洛因多次等事實，業據被告於本院審理時供承不諱，而被告於九十一年十月二
    十八日及九十二年四月二十三日為警查獲後現場所採集之尿液，經送驗鑑定結果
    ，均呈毒品嗎啡陽性反應，此有台灣檢驗科技股份有限公司九十一年十一月一日
    出具之濫用藥物尿液檢驗報告（報告編號：ＫＨ二○○二Ｂ0000000）、
    高雄市立凱旋醫院九十二年五月二日出具之高市凱醫檢字第○一○二九號煙毒尿
    液檢驗成績書各一份附卷可稽，復有列管毒品人口尿液檢體採集送驗紀錄表及強
    制採驗尿液許可書各一紙在卷可供佐，另參諸海洛因經施用入人體，約百分之八
    十於二十四小時內自尿中排出，一般而言，尿液中能否驗出嗎啡陽性反應與其投
    與量、投與途徑、個人體質及檢驗方法之靈敏度有關，國外有曾有文獻報導注射
    六毫克之海洛因鹽酸鹽，其代謝物嗎啡之平均可檢出時限平均約為二十六小時，
    此經行政院衛生署藥物食品檢驗局八十一年九月八日（八一）藥檢壹字第八一一
    四八八五號函示明確，是依被告上開為警查獲後現場採集尿液之時間推算，核與
    被告上開自承施用毒品時間大致相合，顯見被告此部分自白與事實相符。此外，
    復有前開台灣高雄地方法院檢察署九十一年度戒毒偵字第五三一號不起訴處分書
    、該署刑案資料查註紀錄表、本院被告院內索引卡紀錄表及臺灣高等法院被告全
    國前案記錄表各一份附卷可參。被告經強制戒治期滿而不起訴處分後五年內再犯
    連續施用第一級毒品海洛因行為，其犯罪事證明確，犯行洵堪認定，應依法論科
    。
二、按犯毒品危害防制條例第十條之罪，經依同條例第二十條第二項強制戒治期滿，
    應由檢察官為不起訴處分。經不起訴處分後五年內再犯第十條之罪，即不適用前
    項之規定（即應由檢察官偵查起訴），毒品危害防制條例第二十三條第一項、第
    二項定有明文。被告甲○○於前案強制戒治期滿經不起訴處分後，五年內再犯施
    用第一級毒品行為，核係犯同條例第十條第一項之施用第一級毒品罪。被告先後
    多次施用第一級毒品海洛因之犯行，時間緊密，犯意概括，所犯構成要件相同，
    為連續犯，依刑法第五十六條規定，以一罪論，並加重其刑。又其多次施用第一
    級毒品前之多次持有毒品低度行為，為其施用第一級毒品之高度行為所吸收，均
    不另論罪。另公訴人雖僅就被告有於九十一年十月二十八日下午四時四十四分許
    回溯二十四小時內某時，施用第一級毒品之犯行提起公訴，然檢察官就犯罪事實
    一部起訴者，其效力及於全部，本案被告另有於九十一年十月二十八日下午某時
    許起至九十二年四月二十二日晚間八時許止（不含本案起訴部分），連續多次施
    用第一級毒品犯行，業經檢察官以九十二年度毒偵字第三四一五號移送本院併辦
    及被告自承在案，且此部分犯行與檢察官前開起訴經論罪部分，有連續犯之裁判
    上一罪關係，依審判不可分原則，本院自得就檢察官前揭移送併辦及被告自承部
    分，併予審判，併此敘明。又查被告前曾犯有違反麻醉藥品管理條例案件，並於
    八十二年間因違反肅清煙毒條例等案件，分別經法院判處有期徒刑三年五月及三
    年三月確定在案，於八十二年十月二十九日入監執行，業於八十九年三月十六日
    假釋執行完畢，此有前開前科表在卷可資，被告於前開刑之執行完畢後，五年以
    內再犯有期徒刑以上之本罪，係累犯，應依同法第四十七條之規定，加重其刑並
    依法遞加之。爰審酌被告已有多次施用毒品前科，竟不思悔改，仍於犯後繼續有
    施用毒品行為，顯見被告並無悔意，本應量處重刑，惟念及被告施用毒品之犯行
    ，僅係戕害自身身體健康並未危及他人，且於本院審理時坦承上情不諱，及其施
    用毒品之種類、期間與其他一切情狀，酌情量處如主文所示之刑。
據上論斷，應依刑事訴訟法第二百九十九條第一項前段，毒品危害防制條例第十條第
一項，刑法第十一條前段、第五十六條、第四十七條，判決如主文。
本案經檢察官陳宗吟到庭執行職務。
中      華      民      國      九十二      年      八    月   二十八   日
                                  臺灣高雄地方法院刑事第六庭
                                      法  官  邱基峻
右正本證明與原本無異。
如不服本判決，應於判決送達後十日內，向本院提出上訴狀。
                                      書記官  顏平國
中    華    民    國      九十二      年    八      月      二十九      日
附錄論罪科刑法條：
毒品危害防制條例第十條第一項：
施用第一級毒品者，處六月以上五年以下有期徒刑。


司法院資訊處製作；財團法人民間司法改革基金會備份。
